臺灣臺北地方法院刑事判決　　　　　　　　　　　　九十二年度易字第一四二一號
　　公　訴　人　臺灣臺北地方法院檢察署檢察官
　　被　　　告　甲○○　男　四.
　　　　　　　　　　　　（現於臺灣臺北戒治所戒治中）
右列被告因毒品危害防制條例案件，經檢察官提起公訴（九十二年度毒偵字第五二九
號）及函請併案審理（九十二年度毒偵字第一九五五號），本院判決如左：
    主  文
甲○○連續施用第二級毒品，累犯，處有期徒刑拾月。
扣案之第二級毒品甲基安非他命壹小包（淨重拾柒‧肆貳公克），沒收銷燬之。
    事  實
一、甲○○前於民國八十三年、八十四年、八十六間所犯違反麻醉藥品管理條例案件
    ，經臺灣高等法院、本院及臺灣臺東地方法院分別判處有期徒刑六月、七月、七
    月確定，並經臺灣臺東地方法院裁定應執行有期徒刑一年八月確定，於八十六年
    二月二十日入監執行，八十七月三月十二日縮刑假釋出獄，刑期至八十七年八月
    四日屆滿，假釋未經撤銷，以已執行論。又於八十九年間，其因施用第二級毒品
    案件，經本院以八十九年度毒聲字第二四六○號裁定令入戒治處所施以強制戒治
    一年，經戒治四月後，評估成效合格，於九十年六月十九日，經本院裁定停止戒
    治出所，所餘戒治期間付保護管束，迨九十年十月十六日交付保護管束期滿，期
    間未發現有違反保護管束規定，由臺灣臺北地方法院檢察署檢察官於九十年十一
    月二十三日以九十年度戒毒偵字第二六○號為不起訴處分在案。詎其於前開不起
    訴處分後五年內，猶不知悛悔，復基於施用第二級毒品安非他命之概括犯意，於
    九十一年七月二十日某時在台北市文山區木柵某工地，以將安非他命置於錫箔紙
    上，然後以火燒烤使其產生煙霧，再以口吸食其煙之方式，施用安非他命一次，
    而於同年月二十二日十六時許，經警在臺北市政府警察局文山第一分局採集尿液
    檢驗呈安非他命陽性反應，而悉上情；詎甲○○猶不知悔改，仍承上開施用第二
    級毒品之概括犯意，又於九十一年九月二十五日凌晨二時許，在臺北市○○路○
    段一○七巷三八號四樓居處，以相同方式施用第二級毒品安非他命一次，嗣於同
    年月二十六日十五時四十五分許，在臺北市○○路○段十號前為警查獲，並扣得
    第二級毒品甲基安非他命一小包（淨重一七‧四二公克），而查知上情。
二、案經臺北市政府警察局文山分局報請臺灣臺北地方法院檢察署檢察官偵查起訴及
    函請併案審理。
    理  由
一、訊據被告甲○○對於在右揭時、地，連續以前述手法施用第二級毒品安非他命二
    次之情事，在本院審理中坦承不諱，且其於九十一年七月二十二日、同年九月二
    十六日為警採集之尿液經送檢驗結果，均發現確有安非他命、甲基安非他命陽性
    反應，此有台北市立療養院九十一年八月十五日及同年十一月一日之台北市立療
    養院煙毒尿液檢驗報告書、臺灣尖端先進生技醫藥股份有限公司濫用藥物檢驗中
    心九十二年一月二十二日之濫用藥物檢驗報告及法務部調查局九十二年十二月二
    十四日調科壹字第○九二六二九四一七三七號鑑驗通知書各一件附卷可憑。又被
    告前於八十九年間，因施用第二級毒品案件，經本院以八十九年度毒聲字第二四
    六○號裁定令入戒治處所施以強制戒治一年，經戒治四月後，評估成效合格，於
    九十年六月十九日，經本院裁定停止戒治出所，所餘戒治期間付保護管束，迨九
    十年十月十六日交付保護管束期滿，期間未發現有違反保護管束規定，由臺灣臺
    北地方法院檢察署檢察官於九十年十一月二十三日以九十年度戒毒偵字第二六○
    號為不起訴處分在案，此有刑案資料查註紀錄表、全國施用毒品案件紀錄表、臺
    灣高等法院被告全國前案紀錄表、法務部在監
    被告之自白確與事實相符，應堪採信。本件事證明確，被告犯行堪予認定，應依
    法論科。
二、查安非他命為毒品危害防制條例第二條第二項第二款所定之第二級毒品。核被告
    所為，係違反毒品危害防制條例第十條第二項之施用第二級毒品罪，其施用毒品
    前後非法持有毒品之低度行為，應為施用之高度行為所吸收，不另論罪。其先後
    二次施用毒品犯行，時間密接，方法相同，所犯均為構成要件相同之罪名，顯係
    基於概括犯意所為，為連續犯，依刑法第五十六條之規定，以一罪論，並加重其
    刑。又公訴人起訴事實雖未敘及被告於九十一年九月二十五日凌晨二時許之施用
    毒品犯行，然該部分事實與公訴人起訴之犯罪事實既具有連續犯之裁判上一罪關
    係，應為起訴效力所及，且經檢察官請求併辦，本院自應併予審究。查被告前於
    八十三年、八十四年、八十六年間所犯違反麻醉藥品管理條例案件，經臺灣高等
    法院、本院及臺灣臺東地方法院分別判處有期徒刑六月、七月、七月確定，並經
    臺灣臺東地方法院裁定應執行有期徒刑一年八月確定，於八十六年二月二十日入
    監執行，八十七年三月十二日縮刑假釋出獄，刑期至八十七年八月四日屆滿，假
    釋未經撤銷，以已執行論，此有臺灣高等法院被告全國前案紀錄表在卷可按，其
    前於五年以內再犯本件最重本院為有期徒刑以上之罪，為累犯，應依刑法第四十
    七條之規定，遞加重其刑。爰審酌被告非法施用第二級毒品安非他命，對個人身
    心戕害甚鉅，且前已因施用毒品案件，執行強制戒治視為期滿後經檢察官為不起
    訴處分確定，又於五年內再犯本件施用毒品犯行，顯未因前所受之戒治處分而決
    心改過，非以隔離方式恐無法收矯正之效，惟念其於本院審理時尚能坦承犯行及
    其本件施用毒品行為之情節輕重等一切情狀，量處如主文所示之刑。
三、扣案之安非他命一小包，經本院送法務部調查局檢驗結果，確呈甲基安非他命陽
    性反應，淨重一七‧四二公克，此有該局九十二年十二月二十四日調科壹字第○
    九二六二九四一三七○號檢驗通知書一紙在卷可稽，係屬查獲之第二級毒品，不
    問屬於犯人與否，應依毒品危害防制條例第十八條第一項前段之規定，沒收銷燬
    之。
據上論斷，應依刑事訴訟法第二百九十九條第一項前段，毒品危害防制條例第十條第
二項、第十八條第一項前段，刑法第十一條、第五十六條、第四十七條，判決如主文
。
本案經檢察官呂朝章到庭執行職務
中　　　華　　　民　　　國　　九十三　　年　　　一　　　月　　　八　　　日
                                      臺灣臺北地方法院刑事第十三庭
                                          審判長法  官  朱瑞娟
                                                法  官  吳佳薇
                                                法  官  陳慧萍
右正本證明與原本無異。
如不服本判決，應於判決送達後十日內，向本院提出上訴狀。
                                                書記官  何適熹
中　　　華　　　民　　　國　　九十三　　年　　　一　　　月　　　十三　　日
本件論罪科刑法條：
毒品危害防制條例第十條：
  施用第一級毒品者，處六月以上五年以下有期徒刑。
  施用第二級毒品者，處三年以下有期徒刑。
毒品危害防制條例第十八條：
  查獲之第一、二級毒品及專供製造或施用第一、二級毒品之器具，不問屬於犯人與
  否，均沒收銷燬之。但合於醫藥、研究或訓練之用者，得不予銷燬。
  前項合於醫藥、研究或訓練用毒品或器具之管理辦法，由法務部會同行政院衛生署
  定之。
